---
title: "Projet"
author: "Groupe 6"
date: "`r Sys.Date()`"
output: html_document
---

```{r setup, include=FALSE}
knitr::opts_chunk$set(echo = TRUE)
# Lancer Traitement_data.RMD en premier !!!!
```



```{r}
dvf_diff <- dvf %>%
  filter(date_mutation %in% c("2021", "2023"))

dvf_diff <- dvf_diff %>%
  mutate(periode = factor(
      if_else(date_mutation == "2021", "avant", "après"),
      levels = c("avant", "après") # "avant" devient la modalité de référence
    ))

model_diff <- lm(
  prix_m2 ~ traite * periode + type_local + nombre_pieces_principales,
  data = dvf_diff
)

summary(model_diff)
```

Effet principal : Les zones traitées ont globalement des prix au m² plus élevés, mais cette différence préexistante pourrait être due à d'autres facteurs (localisation, attractivité, etc.).

Effet de l'arrivée du métro : L'interaction suggère un effet très faible (et non significatif), indiquant que l'arrivée du métro n'a pas changé significativement l'écart de prix entre les zones traitées et non traitées.








Autre méthode




```{r}

library(tidyverse)

# Moyennes par groupe et période
mean_prices <- dvf_diff %>%
  filter(!is.na(prix_m2)) %>%
  group_by(traite, periode) %>%
  summarise(mean_prix_m2 = mean(prix_m2, na.rm = TRUE), .groups = "drop")

mean_prices <- st_drop_geometry(mean_prices)


delta_non_traite <- mean_prices[[2,3]] - mean_prices[[1,3]]


delta_traite <- mean_prices[[4,3]] - mean_prices[[3,3]]
  
effet_diff_diff <- delta_traite - delta_non_traite

cat("Variation dans le groupe non traité :", delta_non_traite, "\n")
cat("Variation dans le groupe traité :", delta_traite, "\n")
cat("Effet Diff-in-Diff :", effet_diff_diff, "\n")

```

```{r warning=FALSE}

mean_prix<- dvf %>%
  add_row(date_mutation = "2022", traite = NA) %>% 
  group_by(date_mutation, traite) %>%
  summarise(mean_prix = mean(prix_m2, na.rm = TRUE))


plot <- ggplot(mean_prix, aes(x = date_mutation, y = mean_prix, color = traite, group = traite)) +
  geom_point(size = 3) +  # Ajout des points
  geom_line(size = 1) +   # Ajout des lignes pour relier les points
  scale_color_manual(values = c("FALSE" = "#286AC7", "TRUE" = "red"), labels = c("Non traité", "Traité"),
                     na.translate = FALSE) +
  labs(
    title = "",
    x = "Période",
    y = "Prix au m²",
    color = "Groupe :"
  ) +
  geom_vline(xintercept = "2022", linetype = "dashed", color = "black", size = 0.2) + 
  annotate(
    "text", x = "2022", y = max(mean_prix$mean_prix, na.rm = TRUE) -500, label = "Lancement métro B", 
    color = "black", angle = 0, hjust = 0.58, size = 4  # Position et style du texte
  ) +
  theme_bw()

plot
#ggsave("png/moy_prix.png", plot = plot, width = 8, height = 6, dpi = 300)

```


