---
title: "Projet"
author: "BENOLIEL"
date: "`r Sys.Date()`"
output: html_document
---

```{r setup, include=FALSE}
knitr::opts_chunk$set(echo = TRUE)
# LANCER Traitement data avant
```



```{r}
dvf_diff <- dvf %>%
  filter(date_mutation %in% c("2021", "2023"))

dvf_diff <- dvf_diff %>%
  mutate(period = if_else(date_mutation == "2021", "before", "after"))

model_diff <- lm(
  prix_m2 ~ traite * period + type_local + nombre_pieces_principales,
  data = dvf_diff
)

summary(model_diff)
```

Effet principal : Les zones traitées ont globalement des prix au m² plus élevés, mais cette différence préexistante pourrait être due à d'autres facteurs (localisation, attractivité, etc.).

Effet de l'arrivée du métro : L'interaction suggère un effet très faible (et non significatif), indiquant que l'arrivée du métro n'a pas changé significativement l'écart de prix entre les zones traitées et non traitées.








Autre méthode




```{r}

library(tidyverse)

# Moyennes par groupe et période
mean_prices <- dvf_diff %>%
  filter(!is.na(prix_m2)) %>%
  group_by(traite, period) %>%
  summarise(mean_prix_m2 = mean(prix_m2, na.rm = TRUE), .groups = "drop")

mean_prices <- st_drop_geometry(mean_prices)


delta_non_traite <- mean_prices[[1,3]] - mean_prices[[2,3]]


delta_traite <- mean_prices[[3,3]] - mean_prices[[4,3]]
  
effet_diff_diff <- delta_traite - delta_non_traite

cat("Variation dans le groupe non traité :", delta_non_traite, "\n")
cat("Variation dans le groupe traité :", delta_traite, "\n")
cat("Effet Diff-in-Diff :", effet_diff_diff, "\n")

```



```{r}
library(ggplot2)

# Création du boxplot
ggplot(dvf_diff, aes(x = period, y = prix_m2, fill = traite)) +
  geom_boxplot() +
  scale_fill_manual(values = c("FALSE" = "#56B4E9", "TRUE" = "#E69F00"), labels = c("Non traité", "Traité")) +
  labs(
    title = "Prix au mètre carré selon le traitement et la période",
    x = "Période",
    y = "Prix au m²",
    fill = "Groupe"
  ) +
  theme_minimal()

```



```{r}
# Boxplot pour le nombre de pièces principales
ggplot(dvf_diff, aes(x = period, y = nombre_pieces_principales, fill = traite)) +
  geom_boxplot() +
  scale_fill_manual(values = c("FALSE" = "#56B4E9", "TRUE" = "#E69F00"), labels = c("Non traité", "Traité")) +
  labs(
    title = "Nombre de pièces principales selon le traitement et la période",
    x = "Période",
    y = "Nombre de pièces principales",
    fill = "Groupe"
  ) +
  theme_minimal()

```

```{r}
library(ggplot2)

# Moyenne du nombre de pièces principales par groupe et période
mean_pieces <- dvf_diff %>%
  group_by(traite, period) %>%
  summarise(mean_pieces = mean(nombre_pieces_principales, na.rm = TRUE))

print(mean_pieces)



# Graphique en barres pour les moyennes
ggplot(mean_pieces, aes(x = period, y = mean_pieces, fill = traite)) +
  geom_bar(stat = "identity", position = "dodge") +
  scale_fill_manual(values = c("FALSE" = "#56B4E9", "TRUE" = "#E69F00"), labels = c("Non traité", "Traité")) +
  labs(
    title = "Changement du nombre moyen de pièces principales",
    x = "Période",
    y = "Nombre moyen de pièces",
    fill = "Groupe"
  ) +
  theme_minimal()

```

